---
title: "Lab 3 R"
author: "Lukasz Gorny"
date: '2022-06-27'
output: html_document
---

```{r setup, include=FALSE}
knitr::opts_chunk$set(echo = TRUE)
```

## Zadanie 2 & 3 (brak porownania statystycznego - bedzie na kolejnych zajeciach)



```{r echo=FALSE}
library(dplyr)
library(stringr)
library(gtools)
library(rvest)
library(xml2)

# loading in data from CSV containing scraped basic stats for each city 
path <- "C:\\Users\\Ukasz\\Desktop\\BIG DATA\\_R\\LAB3\\df_basic_stats.csv"
df_basic_stats <- read.csv(path,fileEncoding = "UTF-8")
df_basic_stats <- df_basic_stats[order(df_basic_stats$miasta, decreasing = FALSE), ]
df_basic_stats <- select(df_basic_stats, "miasta", "srednie_cenny", "srednie_cenny_za_metr")

```

### A) Czy i jak różnią się średnie ceny ofertowe sprzedaży mieszkań dla miast - **Warszawa** i **Lublin**.

Tabela srednich ceny lokali do 38 m2 oraz srednia cena za m2 (rowniez obliczona dla lokali do 18 m2)
```{r echo=FALSE}
df_basic_stats

```

```{r echo=FALSE}


vc <- c('lublin', 'warszawa')
dt <- df_basic_stats[df_basic_stats$miasta %in% vc,]

# Srednie ceny  lokali do 38 m2
x <- dt$miasta
options(scipen=999)
y <- dt$srednie_cenny

barplot(y, names.arg = x, density = 10, main="Srednie ceny  lokali do 38 m2")

warszawa <- filter(df_basic_stats, miasta=='warszawa')$srednie_cenny 
lublin <- filter(df_basic_stats, miasta=='lublin')$srednie_cenny 

roznica = round(warszawa - lublin, digits = 0)
paste0("Srednia cena za lokal do 38m2 w Warszawie jest wyzsze o: ", roznica,"zl.")

```


```{r echo=FALSE}
# Srednie cena za metr - MIASTA
x <- dt$miasta
options(scipen=999)
y <- dt$srednie_cenny_za_metr

barplot(y, names.arg = x, density = 10, main="Srednie ceny za m²")

warszawa <- filter(df_basic_stats, miasta=='warszawa')$srednie_cenny_za_metr 
lublin <- filter(df_basic_stats, miasta=='lublin')$srednie_cenny_za_metr 

roznica = round(warszawa - lublin, digits = 0)
paste0("Srednie ceny za m2 dla lokali do 38m2 w Warszawie jest wyzsze o: ", roznica,"zl.")
```

### B) Czy i jak różnią się średnie ceny ofertowe sprzedaży mieszkań  dla wszystkich miast .

```{r echo=FALSE}
x <- df_basic_stats$miasta
options(scipen=999)
y <- df_basic_stats$srednie_cenny

barplot(y, names.arg = x, density = 10, main="Srednie ceny ",las=2)
avg <- mean(df_basic_stats[["srednie_cenny"]])
abline( h = avg, col = "Pink", lty = 4)
```

```{r echo=FALSE}
x <- df_basic_stats$miasta
options(scipen=999)
y <- df_basic_stats$srednie_cenny_za_metr

barplot(y, names.arg = x, density = 10, main="Srednie ceny za m²",las=2)
avg <- mean(df_basic_stats[["srednie_cenny_za_metr"]])
abline( h = avg, col = "Pink", lty = 4)
```





## 3. Wykonać raport wskazując nalepsze miasto do zakupu mieszkania biorąc pod uwagę średnie ceny wynajmu z linku.
Dane pozyskane poprzez web scraping z Bankier.pl

```{r echo=FALSE}
path <- "C:\\Users\\Ukasz\\Desktop\\BIG DATA\\_R\\LAB3\\bankier_pl_table.csv"
table <- read.csv(path,fileEncoding = "UTF-8")
table <- select(table, "Miasto", "Srednia.cena..w.zl.m.c.", "Zmiana.r.r..w.proc..", "Zmiana.m.m..w.proc.." )
table
```


```{r echo=FALSE}
# Srednie ceny  - MIASTA
y <- table[["Srednia.cena..w.zl.m.c."]]
y <-  gsub(" ", "", y)
y <- as.numeric(y)

options(scipen=999)
x <- table$Miasto

barplot(y, names.arg = x, density = 10, main="Srednie ceny wynajmu",las=2)
```




```{r echo=FALSE}
# Change compared to last year in %
y <- table[["Zmiana.r.r..w.proc.."]]
y <-  gsub(" ", "", y)
y <-  gsub(",", ".", y)
y <-  gsub("+", "", y)
y <- as.numeric(y)

options(scipen=999)
x <- table$Miasto

barplot(y, names.arg = x, density = 10, main="Zmiana r/r [w proc.]",las=2)
```



```{r echo=FALSE}
# Change compared to the previous month in%
y <- table[["Zmiana.m.m..w.proc.."]]
y <-  gsub(" ", "", y)
y <-  gsub(",", ".", y)
y <-  gsub("+", "", y)
y <- as.numeric(y)

options(scipen=999)
x <- table$Miasto

barplot(y, names.arg = x, density = 10, main="Zmiana m/m [w proc.]",las=2)
```






